【裁判字號】    97,訴,311
【裁判日期】    970619
【裁判案由】    毒品危害防制條例
【裁判全文】
臺灣苗栗地方法院刑事判決               97年度訴字第311號
公  訴  人  臺灣苗栗地方法院檢察署檢察官
被      告  甲○○
上列被告因違反毒品危害防制條例案件，經檢察官提起公訴（
97年度毒偵字第534 號），因被告於準備程序中就被訴事實為有
罪之陳述，經本院合議庭裁定由受命法官獨任進行簡式審判程序
，本院判決如下：
    主  文
甲○○施用第一級毒品，累犯，處有期徒刑壹年；扣案之注射針
筒壹支沒收銷燬之。又施用第二級毒品，累犯，處有期徒刑拾月
。應執行有期徒刑壹年陸月；扣案之注射針筒壹支沒收銷燬之。
    犯罪事實及理由
一、犯罪事實：
  (一)甲○○前因施用第一級、第二級毒品案件，經本院以93年度
    訴字第206 號判決分別判處有期徒刑1 年4 月、10月，應執
    行有期徒刑2 年，嗣經臺灣高等法院臺中分院以93年度上訴
    字第1958號判決駁回上訴確定後，經與藏匿人犯等案件合併
    執行，迄於96年7 月16日經假釋交付保護管束期滿而執行完
    畢（構成累犯）。
  (二)詎甲○○猶不知悔改，復分別基於施用第一級毒品及第二級
    毒品之犯意，分別於96年9 月20日採尿時起回溯前26小時及
    96小時內某時，在不詳地點，施用第一級毒品海洛因及第二
    級毒品安非他命，嗣於96年9 月20日16時許，甲○○駕駛車
    牌號碼3475─TQ號自小客車行經國道三號高速公路北向72公
    里處時，因任意變換車道經員警攔查後，員警在上開車輛查
    獲乘客劉勝豪所有之注射毒品之器具注射針筒後，甲○○同
    意員警採集其尿液送檢驗後，始悉上情。
  (三)案經內政部警政署國道公路警察局第六警察隊報告臺灣桃園
    地方法院檢察署呈請臺灣高等法院檢察署令轉臺灣苗栗地方
    法院檢察署檢察官偵查後起訴。
二、證據名稱：
  (一)認定犯罪事實所憑之證據：
  1.國道公路警察局第六警察隊移送煙毒麻醉藥品人犯尿液檢體
    編號對照表：檢體編號212 號之尿液，係被告甲○○所排放
    之尿液。
  2.台灣檢驗科技股份有限公司尿液檢驗報告：檢體編號212 號
    之尿液，經檢驗後呈安非他命類及鴉片類陽性反應，證明被
    告甲○○於96年9 月20日採尿前26小時及96小時內，確有施
    用第一級毒品海洛因及第二級毒品安非他命。
  3.另關於被告有累犯及毒品前案紀錄之執行情形，其證據名稱
    為刑案資料查註紀錄表及全國施用毒品案件紀錄表。
  (二)上列證據核與被告甲○○自白相符（見本院卷97年6 月5 日
    審判筆錄第2 頁），本件事證已臻明確，被告甲○○施用第
    一級及第二級毒品之犯行，洵堪認定，應予依法論科。
三、論罪科刑之理由：
  (一)核被告甲○○所為，係犯毒品危害防制條例第10條第1 項之
    施用第一級毒品罪、同條第2 項施用第二級毒品罪。又被告
    所犯上開2 罪間，各次之犯意各別，行為互殊，罪名互異，
    應與分論併罰。
  (二)量刑理由之說明：
    爰審酌被告甲○○有犯罪事實欄(一)之前科紀錄，有臺灣高等
    法院前案紀錄表在卷足憑，是其於有期徒刑執行完畢後， 5
    年內再犯本件有期徒刑以上之罪，構成累犯，爰依刑法第47
    條第1 項規定，予以加重其刑；又衡酌被告前已因毒品案件
    服刑甫畢，仍未能痛思戒癮，而接連再因毒品涉案，顯見其
    每次犯行均存僥倖，而未償悔悟，顯見其意志不堅，無悔改
    之決心，本不宜寬貸，惟審酌其犯後坦承犯行，知所悔悟，
    態度良好，及其犯罪動機、目的、手段、所生危害，並審酌
    公訴人就被告施用第一級、第二級毒品分別請求量處有期徒
    刑1 年及10月等一切情狀，量處如主文所示之刑，並定其應
    執行之刑，以收矯正實效。
  (三)沒收部分：
    扣案之注射針統壹支，雖非被告所有，而係同車乘客案外人
    劉勝豪所有，業經被告供明在卷（見臺灣桃園地方法院檢察
    署96年度毒偵字第6100號偵查卷第7 頁），惟既係專供施用
    第一級毒品之器具，則不問是否屬於被告所有，爰依毒品危
    害防制條例第18條第1 項前段規定宣告沒收並銷燬之。
四、應適用之法條：
  (一)刑事訴訟法第273 條之1 第1 項、第299 條第1 項前段、第
    310 條之2 、第454 條第1 項。
  (二)毒品危害防制條例第10條第1 項、第2 項、第18條第1 項前
    段。
  (三)刑法第11條前段、第47條、第51條第5 款。
五、本判決係依刑事訴訟法第310 條之2 、第454 條第1 項製作
    ，依法僅記載當事人欄、主文、犯罪事實、證據名稱以及應
    適用之法條，其中犯罪事實部分，依同法第308 條之修正立
    法理由，亦僅記載犯罪構成要件事實，關於刑罰加重事由（
    含累犯在內）免予記載（法院辦理刑事訴訟案件應行注意事
    項第144 點參照），但仍於主文予以表明，並於應適用之法
    條欄予以引用。如不服本判決，應於判決送達之日起10日內
    ，向本院提起上訴。
本案經檢察官李基彰到庭執行職務。
中    華    民    國    97    年    6     月    19    日
                  刑事第二庭法  官  林靜雯
以上正本證明與原本無異。
如不服本判決，應於判決送達後10日內向本院提出上訴狀（應抄
附繕本），其未敘述上訴理由者，應於上訴期間屆滿後20日內補
提理由書狀於本院，上訴於臺灣高等法院臺中分院。
                            書記官  劉千瑄
中    華    民    國    97    年    6     月    19    日
附錄：本判決論罪科刑法條全文
毒品危害防制條例第10條第1 項、第2 項
施用第一級毒品者，處6 月以上5 年以下有期徒刑。
施用第二級毒品者，處3 年以下有期徒刑。


司法院資訊處製作；財團法人民間司法改革基金會備份。
